【裁判字號】    95,訴緝,39
【裁判日期】    950929
【裁判案由】    違反毒品危害防制條例
【裁判全文】
臺灣屏東地方法院刑事判決              95年度訴緝字第39號
公  訴  人  臺灣屏東地方法院檢察署檢察官
被      告  甲○○
                      之3
                    （另案臺灣高雄女子監獄執行中）
上列被告因違反毒品危害防制條例案件，經檢察官提起公訴（95
年度毒偵字第309 號）及移送併辦（95年度毒偵字第690 號），
茲因被告就被訴事實為有罪之陳述，經告知簡式審判程序意旨，
並聽取公訴人及被告之意見後，本院合議庭裁定由受命法官獨任
依簡式審判程序審理，判決如下：
    主  文
甲○○連續施用第一級毒品，累犯，處有期徒刑壹年肆月。扣案
沾黏海洛因成分之注射針筒壹支沒收銷燬之。
    事  實
一、甲○○曾因違反毒品危害防制條例2 罪，經本院以92年度訴
    字第770 號判處有期徒刑7 月、4 月，應執行有期徒刑9 月
    確定，於民國93年4 月7 日入監執行，93年12月30日因縮刑
    期滿出監執行完畢。
二、又其前因施用毒品，經本院91毒聲字第1078號裁定令入勒戒
    處所施予觀察、勒戒，於91年9 月20日入所，91年10月8 日
    因無繼續施用傾向出所執行完畢；嗣又施用毒品，經本院92
    年度毒聲字第623 號裁定令入勒戒處所施予觀察、勒戒，92
    年10月29日入所，旋因有繼續施用之傾向，再經本院以92年
    度毒聲字第1687號裁定施予強制戒治，於92年12月26日轉入
    ，93年1 月9 日因法律修正而釋放出所，竟不知悔改，於前
    開觀察、勒戒執行完畢5 年內，復基於施用第一級毒品海洛
    因之概括犯意，自95年1 月間某日起，至95年3 月16日凌晨
    零時30分許止，連續在其友人郭文山（另案檢察官偵結）位
    於屏東縣潮州鎮○○路56巷11號住處、屏東縣南州鄉運動公
    園廁所及屏東縣潮州鎮省道臺1 線公路旁某台塑加油站女廁
    所等處，以皮下注射之方式，施用第一級毒品海洛因多次，
    嗣為警先於95年1 月29日下午2 時10分許，與郭文山共乘機
    車行經屏東縣南州鄉○○路、人和路口前查獲，扣得沾黏海
    洛因成分之注射針筒1 支（同時查獲郭文山部分亦扣得1 支
    ），又於95年3 月16日上午11時30分許，在屏東縣南州鄉○
    ○村○○路上，再度為警查獲。其2 次查獲經採尿送驗結果
    ，均呈可待因、嗎啡，即海洛因經人體水解代謝產物陽性反
    應。
三、案經屏東縣警察局東港分局報告臺灣屏東地方法院檢察署檢
    察官偵查起訴及移送併辦。
    理  由
一、前揭連續施用第一級毒品海洛因之犯罪事實，業據被告甲○
    ○於本院審理時自承不諱，並有扣案注射針筒1 支在卷，經
    本院囑託高雄醫學大學附設中和紀念醫院以氣相層析質譜儀
    法（GC／MS）檢驗結果，呈海洛因陽性反應，有鑑驗報告附
    卷可參。又其前開時地2 次經查獲採尿送臺灣檢驗科技股份
    有限公司以上開同一方法鑑驗結果，均呈可待因、嗎啡，即
    海洛因經人體水解代謝產物陽性反應，有該公司95年2 月16
    日，編號KＺ000000000000號、95年3 月29日，編號KＺ000000
    000000號濫用藥物尿液檢驗報告附卷，與上開鑑驗報告均為
    鑑定機關本於專業知識及以精密儀器測試後所得之結論，自
    可憑信。被告甲○○自白施用海洛因，堪信與事實相符。
二、被告甲○○前因施用毒品，經本院91毒聲字第1078號裁定令
    入勒戒處所施予觀察、勒戒，於91年9 月20日入所，91年10
    月8 日因無繼續施用傾向出所執行完畢；嗣又施用毒品，經
    本院92年度毒聲字第623 號裁定令入勒戒處所施予觀察、勒
    戒，92年10月29日入所，旋因有繼續施用之傾向，再經本院
    以92年度毒聲字第1687號裁定施予強制戒治，於92年12月26
    日轉入，93年1 月9 日因法律修正而釋放出所，有臺灣高等
    法院被告前案紀錄表、臺灣屏東地方法院檢察署刑案資料查
    註紀錄表、全國施用毒品案件紀錄表、受觀察勒戒人毒品及
    前科紀錄簡列表各1 份在卷可按，其經觀察、勒戒執行完畢
    後，5 年內再犯本件施用第一級毒品海洛因之犯罪事證已臻
    明確，應依法論科。
三、按海洛因為毒品危害防制條例第2 條第2 項第1 款規定之第
    一級毒品，除法律另有規定者外，不得持有、施用。核被告
    甲○○所為，係犯毒品危害防制條例第10條第1 項之施用第
    一級毒品罪。其施用前持有海洛因之低度行為，應為施用之
    高度行為所吸收，不另論罪。其先後多次施用海洛因之行為
    ，時間緊接，手法相同，並觸犯構成要件相同之罪，顯係基
    於概括犯意反覆為之，有連續犯之關係，雖94年2 月2 日修
    正公布之刑法於被告前開犯行後，已自95年7 月1 日施行，
    修正後刑法刪除第56條關於連續犯之規定，非犯罪構成要件
    變更，但影響行為人刑罰法律效果，自屬法律變更，比較被
    告行為時即修正前刑法之規定，其多次犯行應論以1 罪而加
    重其刑至2 分之1 ；若適用修正後刪除連續犯規定之結果，
    所犯多次犯行應分別論以數罪，是修正後規定並未較有利於
    被告，依刑法第2 條第1 項規定，應適用行為時之法律即修
    正前刑法第56條連續犯之規定，論以連續施用第一級毒品1
    罪，並加重其刑。按檢察官就犯罪事實一部起訴者，其效力
    及於全部，刑事訴訟法第267 條定有明文。臺灣屏東地方法
    院檢察署95年度毒偵字第690 號移送併辦意旨所指被告甲○
    ○連續施用第一級毒品之犯罪事實，就上開所列自95年1 月
    間某日至95年1 月28日下午5 時30分許間所為犯行以外部分
    ，雖未在本件起訴意旨所載範圍內，然該部分與起訴事實有
    連續犯之裁判上一罪關係，為起訴效力所及，本院自得併予
    審究，附此敘明。又被告甲○○曾因違反毒品危害防制條例
    2 罪，經本院以92年度訴字第770 號判處有期徒刑7 月、4
    月，應執行有期徒刑9 月確定，於93年4 月7 日入監執行，
    93年12月30日因縮刑期滿出監執行完畢，有臺灣高等法院被
    告前案紀錄表及臺灣屏東地方法院檢察署刑案資料查註紀錄
    表各1 份在卷可按，茲於5 年以內再故意犯本件有期徒刑以
    上之罪，不論依94年2 月2 日修正公布前刑法第47條，或修
    正後，並於95年7 月1 日即被告前揭行為後施行之刑法第47
    條第1 項規定，均構成累犯，對被告而言並無有利或不利之
    情形，不生新舊法比較之問題，應逕依修正前之刑法第47條
    ，論以累犯，並加重其刑。其有2 種刑之加重事由，應遞加
    重之。
四、爰審酌被告甲○○之年齡、品行、智識程度、犯罪手段、對
    於法益侵害之程度，其為71年7 月7 日出生、受有國中肄業
    教育程度、無業之人，有年籍等資料在卷可參，為本件犯罪
    時年23歲，正值青春，先前除上開構成施用毒品訴追條件及
    累犯之要件者之執行紀錄，已如前述，不再重複評價者外，
    另有因違反毒品危害防制條例，經本院以94年度訴字第395
    號判處有期徒刑1 年、8 月，應執行有期徒刑1 年6 月確定
    ，已於95年7 月5 日入監執行，依指揮書應執行至96年12月
    29日期滿，有臺灣高等法院被告前案紀錄表及臺灣屏東地方
    法院檢察署刑案資料查註紀錄表各1 份在卷可按，素行欠佳
    ，其迭因施用毒品經判刑及施予保安處分矯治，仍不改其行
    ，顯見法治觀念薄弱，對於社會秩序及其個人身心健康之影
    響非輕，並審酌其犯罪施用毒品之期間、次數，與其犯罪經
    查獲後，尚能坦認犯行，態度尚可等一切情狀，量處如主文
    所示之刑，以資儆懲。
五、扣案被告甲○○供本件施用毒品犯行使用之注射針筒1 支，
    經鑑驗有海洛因成分沾黏，析離不易，應併同所含毒品成分
    處分沒收銷燬之。其他未扣案而供本件施用海洛因犯罪使用
    之注射針筒，據被告甲○○供稱已於本件查獲前先行丟棄而
    滅失，復無證據可認為尚存在，爰不另為沒收之諭知，附此
    敘明。
據上論斷，應依刑事訴訟法第273 條之1 第1 項、第299 條第1
項前段，毒品危害防制條例第10條第1 項、第18條第1 項前段，
刑法第2 條第1 項、第11條、94年2 月2 日修正公布前刑法第56
條、第47條，判決如主文。
本案經檢察官乙○○到庭執行職務
中    華    民    國    95    年    9     月    29    日
                  刑事第二庭      法  官  陳松檀
以上正本證明與原本無異。
如不服本判決應於收受本判決送達後10日內向本院提出上訴書狀
，其未敘述上訴理由者，並得於提起上訴後10日內向本院補提理
由書狀（均須按他造當事人之人數附繕本）「切勿逕送上級法院
」
中    華    民    國    95    年    9     月    29    日
                                  書記官  林祥玉
附錄本件判決引用之法條：
毒品危害防制條例第10條
施用第一級毒品者，處6 月以上5 年以下有期徒刑。


司法院資訊處製作；財團法人民間司法改革基金會備份。
